【裁判字號】    98,交抗,2704
【裁判日期】    981130
【裁判案由】    違反道路交通管理處罰條例
【裁判全文】
臺灣高等法院交通事件裁定            98年度交抗字第2704號
抗  告  人
即受處分人  甲○○
上列抗告人因違反道路交通管理處罰條例案件，不服臺灣臺北地
方法院，中華民國98年9 月30日所為裁定（98年度交聲字第3160
號, 原處分案號：臺北市交通事件裁決所北市裁申字第裁22-1AD
834251號），提起抗告，本院裁定如下：
    主  文
抗告駁回。
    理  由
一、原處分意旨略以：異議人即受處分人甲○○於民國（下同）
    98年7月3日上午10點11分左右，將其所有之AAN-740 號重型
    機車停放於臺北市○○路411 號前設有禁止停車標誌之處所
    ，為臺北市政府交通局依採證照片舉發（北市交停字第1AD8
    34251號），因而依違反道路交通管理處罰條例第56條第1項
    第4款之規定，對異議人裁處罰鍰新臺幣（下同）600元。
二、異議意旨略以：異議人所被舉發之採證照片，由第1 張照片
    觀之，異議人無法知悉該路段係禁止停車之路段，而第2 張
    照片又無法辨別該車輛是否為異議人所有之車輛云云。
三、原裁定略以：汽車駕駛人在設有禁止停車標誌、標線之處所
    停車者，處新臺幣600元以上1200 元以下罰鍰，道路交通管
    理處罰條例第56條第1項第4款定有明文。本件異議人停放AA
    N-740 號重型機之路段，確設置載明「騎樓、人行道禁止停
    車」之標誌，有原處分機關檢附之現場照片2 張可證；而經
    對照該2張照片顯示之畫面可知，2張照片中騎樓地面鋪設之
    地磚樣式相同、人行道鋪設之紅磚及水泥之樣式相仿，停放
    地點僅有1 部機車，距離水泥柱之距離亦屬相近，甚至機車
    外型、顏色亦均相同，參以2張照片拍攝之時間同為98年7月
    3日上午10點11分，2張照片拍攝之時間差距不到1 分鐘，足
    認2 張照片畫面之機車應屬同一，異議人辯稱無法判斷是否
    為AAN-740 號重型機車云云，自無可取。綜上，異議人於禁
    止停車之處所停放機車，自已違反前述規定，原處分機關之
    裁處並無不當，本件異議為無理由，應予駁回。
四、抗告意旨略以：原裁定經由照片所得出之結論均由臆測與推
    斷而來，並非經由2 張照片實際連結證明抗告人有違規停車
    之事實，第1張照片僅有抗告人車號AAN－740號車輛，第2張
    照片又無法辨別該機車是否為抗告人所有AAN－740號之車輛
    ，且2 張照片拍攝時間尚非不能由相機調整，如何認定是在
    同一地點對同一車輛所拍攝，以此舉發照片既無法證明抗告
    人有於違規地點停車之行為，自應為抗告人有利之裁定，為
    此依法提起抗告，請求撤銷原裁定云云。
五、惟查：
  (一)抗告人即受處分人所有之車牌號碼AAN-740 號重型機車，於
    98年7月3日上午10時11分許，於設有禁止停車標誌之路段違
    規停車，經臺北市停車管理工程處執勤人員發覺後，以抗告
    人有於禁止停車處所停車之違規行為，逕行拍照舉發，嗣抗
    告人於應到案日期前到案說明，經原處分機關函請舉發機關
    調查結果，仍認抗告人有上開違規行為，而掣單舉發等情，
    此有卷附現場採證照片、舉發違反道路交通管理事件通知單
    、臺北市停車管理工程處98年7 月31日函及交通事件裁決所
    裁決書等附卷可參（見原審卷第4至5頁、7至8頁）。茲觀諸
    第1 張採證照片，確實可見抗告人將系爭機車停放於騎樓，
    第2 張採證照片則清晰可見違規地點設有「騎樓、人行道禁
    止停車」標誌牌（並以箭頭指示禁停範圍），足認違規地點
    確係在該標誌牌禁止停車效力規制範圍之內。
  (二)抗告人雖以無法辨識採證照片之地點及二張照片是否係於同
    一地點對同一車輛拍攝等語置辯，惟依該採證照片所示（見
    原審卷第4 頁），抗告人車輛係以車頭向外方式停放，欲拍
    攝違規車輛車牌，勢必無法連同所設標誌牌一同攝入，而以
    車輛停放位置與所設標誌牌之距離，欲拍攝該標誌牌自亦無
    法攝及違規車輛全貌，則於違規車輛與標誌牌無法同時攝入
    之情形，為完整攝入違規車輛之車牌，並顯示違規地點確實
    設有禁止停車標誌牌，即有分別以2 張照片拍攝之必要，而
    觀諸2 張照片騎樓地面之地磚樣式、人行道鋪設之紅磚及水
    泥之樣式相仿，停放地點僅有1 部機車，距離水泥柱之距離
    亦屬相近，甚至機車外型、顏色亦均相同，均足認2 張照片
    畫面之機車應屬同一，且2 張採證照片上所顯示日期時間均
    為「98.07.03 10：11 」，與舉發通知單上記載之違規時間
    相符，亦足證採證照片2 張係在同一地點相繼接續拍攝而成
    無訛。再者，本件舉發交通助理員與抗告人素不相識，彼此
    亦無仇隙怨懟，衡情實無甘冒偽造文書刑責，故為不實掣單
    舉發或使公務員出具不實公文書函，致生損人不利己之結果
    ，殊難想像本件採證照片2 張係於不同地點或經調整後於不
    實時間拍攝以羅織誣陷抗告人之可能或必要。抗告人復未提
    出何積極證據供本院查核，僅空言稱2 張照片無法確認為同
    一地點對同一車輛拍攝云云，所辯要係卸責之詞，並不足採
    。
  (三)又依採證照片顯示，該處騎樓前方之道路兩側劃設有機車停
    車格，騎樓、人行道本不得任意佔用形成路障妨礙行人之通
    行權，抗告人係領有機車駕駛執照之駕駛人，自應對相關道
    路交通法規有所明瞭，而知悉未劃有機車停車格之騎樓不得
    臨時停車，且抗告人之住址即於違規地點4 樓，違規地點有
    無設置「騎樓、人行道禁止停車」標誌牌，抗告人查證實屬
    容易，該路段既設有明確之禁止停車標誌，並告知騎樓、人
    行道均禁止停車，且應為抗告人所知悉，抗告人空言否認，
    自難憑採，其違規於設有禁止停車標誌之處所停車之行為，
    堪以認定。
六、綜上所述，受處分人確有上述於設有禁止停車標誌之處所停
    車之違規行為，依據道路交通管理處罰條例第56條第1項第4
    款之規定，裁處抗告人罰鍰600 元，於法並無不當，抗告人
    之抗告意旨，任意指摘原裁定不當，求為撤銷改判，為無理
    由，應予駁回。
據上論斷，應依道路交通案件處理辦法第26條，刑事訴訟法第41
2條，裁定如主文。
中    華    民    國    98    年    11    月    30    日
                  刑事第十庭審判長法  官  楊炳禎
                                  法  官  黃斯偉
                                  法  官  李春地
以上正本證明與原本無異。
不得再抗告。
                                  書記官  蘇秋
中    華    民    國    98    年    12    月    1     日


司法院資訊處製作；財團法人民間司法改革基金會備份。
